【裁判字號】    95,抗,110
【裁判日期】    950127
【裁判案由】    假扣押
【裁判全文】
臺灣高等法院民事裁定                   95年度抗字第110號
抗  告  人  乙○○
上列抗告人與相對人甲○○間假扣押事件，對於中華民國94年12
月7日臺灣臺北地方法院94年度裁全字第10679號裁定，提起抗告
，本院裁定如下：
    主  文
抗告駁回。
抗告訴訟費用由抗告人負擔。
    理  由
一、按債權人就金錢請求或得易為金錢請求之請求，欲保全強制
    執行聲請假扣押，如就債務人所應受之損害，已供法院所定
    之擔保者，法院得予准許，民事訴訟法第522條第1項、第52
    6條第2項定有明文。次按「債權人之請求係基於家庭生活費
    用、扶養費、贍養費、夫妻剩餘財產差額分配者，前項法院
    所命供擔保之金額不得高於請求金額之10分之1。」 民事訴
    訟法第526條第4項規定甚明。
二、本件相對人以：其與抗告人原係夫妻，經法院判決離婚確定
    ，婚姻關係已告消滅，相對人依民法第1030條之1 規定，得
    向抗告人請求分配剩餘財產之差額，因相對人提起離婚訴訟
    後，抗告人陸續將財產移轉與他人，相對人已對抗告人提起
    撤銷及確認之訴，鑑於抗告人先前已有脫產行為，抗告人名
    下僅餘新台幣（下同）1000萬元之財產，恐日後有不能強制
    執行之虞，為保全強制執行，爰依民事訴訟法第522 條及第
    523 條規定，聲請准予假扣押，並願供擔保以代釋明不足等
    語。經核與其提出之離婚訴訟起訴狀、本院91年度續更(二)字
    第1號民事判決、最高法院94年度台上字第267號判決、撤銷
    訴訟起訴狀、抗告人財產計算表等影本相符（見原法院卷假
    扣押聲請狀），自應准許其假扣押之聲請，從而，原法院所
    為命供擔保後准許假扣押之裁定，並無不合。抗告意旨雖以
    ：相對人明知台北市○○街12巷6-1號及6-2號房屋（系爭房
    屋）並非由抗告人出資購買，權益80% 屬宜泰水電公司所有
    ，抗告人僅受信託產權登記，代理管理行使權利、義務，系
    爭房屋並已向銀行辦理履約保證簽約中，因相對人故意破壞
    ，誼泰水電公司將損失數千萬元之鉅，相對人所供擔保不足
    。又因相對人濫訴，積欠抗告人訴訟費用及不當得利部分合
    計已超過300萬元， 其擔保金額顯然不足，相對人應提供對
    等之擔保金1000萬元等語。惟查相對人係基於夫妻剩餘財產
    差額分配請求權為本案請求，聲請就抗告人之財產於1000萬
    元之範圍為假扣押，依上開法律規定，原法院所命供擔保金
    額即不得高於1000萬元之10分之1即100萬元，原法院酌定相
    對人應供擔保金額為100萬元， 並依民事訴訟法第102第3項
    、法律扶助法第65規定，准依同面額之財團法人法律扶助基
    金會台北分會出具之保證書為擔保，於法並無違背。從而，
    抗告人對於法院酌定應供擔保金額部分，指摘原裁定不當，
    求予廢棄，為無理由，應予駁回。
三、據上論結，本件抗告為無理由，爰裁定如主文。
中    華    民    國    95    年    1    月    27    日
                  民事第十一庭審判長法  官  鄭雅萍
                                    法  官  蘇芹英
                                    法  官  林恩山
正本係照原本作成。
本裁定除以適用法規顯有錯誤為理由，並經本院許可外，不得再
抗告。如提起再抗告，應於收受後10日內委任律師為訴訟代理人
向本院提出再抗告狀。並繳納再抗告費新台幣1,000元。
中    華    民    國    95    年    2     月    7     日
                                    書記官  周淑靜


司法院資訊處製作；財團法人民間司法改革基金會備份。
